臺灣宜蘭地方法院民事裁定             100年度監宣字第31號
聲  請  人  江碧玉
上列聲請人聲請監護宣告事件，本院裁定如下：
    主  文
宣告王耀堂（男、民國○○年○月○○日生、身分證統一編號：Ｚ0000
00000號）為受監護宣告之人。
選定江碧玉（女、民國○○年○○月○○日生、身分證統一編號：Ｚ000
000000號）為受監護宣告之人之監護人。
指定王松源（男、民國○○年○月○日生、身分證統一編號：Ｚ00000
0000號）為會同開具財產清冊之人。
聲請費用新臺幣壹仟元由受監護宣告之人負擔。
    理  由
一、按「對於因精神障礙或其他心智缺陷，致不能為意思表示或
    受意思表示，或不能辨識其意思表示之效果者，法院得因本
    人、配偶、四親等內之親屬、最近一年有同居事實之其他親
    屬、檢察官、主管機關或社會福利機構之聲請，為監護之宣
    告」，民法第14條第1項定有明文。再「法院為監護之宣告
    時，應依職權就配偶、四親等內之親屬、最近一年有同居事
    實之其他親屬、主管機關、社會福利機構或其他適當之人選
    定一人或數人為監護人，並同時指定會同開具財產清冊之人
    」，民法第1111條第1項亦著有明文。
二、本件聲請人江碧玉主張其子王耀堂因極重度智障，致不能為
    意思表示或受意思表示，或不能辨識其意思表示之效果，為
    此依法聲請對王耀堂為監護之宣告等語。
三、本院審驗王耀堂之心神狀況，並採用財團法人天主教靈醫會
    羅東聖母醫院精神科主治醫師郭約瑟之精神鑑定報告，認王
    耀堂臨床診斷為(一)重度智能不足；(二)腦性麻痺，合併四肢輕
    微癱瘓；(三)癲癇症，其精神已處於重度智能不足狀態，且有
    嚴重情緒及行為之控制障礙，致完全不能為意思表示或受意
    思表示、不能辨識其意思表示之效果，且完全無法處理自身
    事務之程度，此有該院100年8月17日天羅聖民字第0628號函
    所附精神鑑定報告書1件附卷可稽。爰依首開民法第14條第1
    項之規定，宣告王耀堂為受監護宣告之人。
四、又聲請人江碧玉為王耀堂之母，為王耀堂之主要照顧者，堪
    認其有能力監護王耀堂；再聲請人除表示有意願監護王耀堂
    ，並主張由王耀堂之父王松源擔任會同開具財產清冊之人；
    經社工員訪視後評估，聲請人適合擔任監護人，王松源則適
    合擔任會同開具財產清冊之人，此有侯元芳社會工作師事務
    所100年6月23日100芳社所字第1000150號函所附之「成年人
    之監護權訪視評估報告」1件在卷可佐。爰依首開民法第111
    1條第1項之規定，選定聲請人江碧玉擔任王耀堂之監護人，
    並依前揭訪視評估報告之建議，指定王松源擔任會同開具財
    產清冊之人，以維護受監護宣告人之權益。
五、依民事訴訟法第608條第1項，裁定如主文。
中    華    民    國   100    年    9     月    5     日
                  臺灣宜蘭地方法院家事法庭
                      法  官  周健忠
以上正本與原本無異。
本裁定監護宣告部分不得抗告；如不服本裁定關於選定監護人及
指定會同開具財產清冊之人等部分，應於裁定送達後10日內向本
院提出抗告狀（應附繕本）。
中    華    民    國   100    年    9     月    5     日
                      書記官  邱美龍